【裁判字號】    94,訴,140
【裁判日期】    950125
【裁判案由】    給付貨款
【裁判全文】
臺灣士林地方法院民事判決               94年度訴字第140號
原      告  麗翔興業股份有限公司
法定代理人  甲○○
訴訟代理人  陳殷朔律師
被      告  乙○○
訴訟代理人  顏廷鈺律師
            江仁成律師
            陳麗增律師
當事人間請求給付貨款事件，本院於95年1月16日言詞辯論終結
，判決如下：
    主      文
原告之訴及其假執行之聲請均駁回。
訴訟費用由原告負擔。
    事實暨理由
一、原告起訴主張：緣被告於91年間向原告購買35萬套LS品牌之
    CD盒，及55萬套薄的LS品牌之CD盒，合計貨款為新台幣（下
    同）179 萬2500元。然原告已於91年5 月28日依約將被告所
    訂購之貨品全部託運，並由被告於同年7 月10日已全部收到
    。然被告迄今尚未付款，為此依買賣之法律關係提起本訴。
    並聲明：（一）被告應給付原告179 萬2500元，及自起訴狀
    繕本送達翌日起至清償日止，按年息5%計算之利息。（二）
    訴訟費用由被告負擔。（三）原告願供擔保請准宣告假執行
    。
二、被告則以：本件原告對被告行使商品代價請求權，應有逾民
    法第127 條第8 款規定之2 年時效而消滅，縱未該當有消滅
    時效之要件，本件貨款亦已全部給付完畢等語置辯。並聲明
    ：如主文所示。
三、兩造不爭執事項如下：
（一）原告本身是從事CD製造販賣之廠商，且在本案之前與被告
      有數次交易往來，金額從幾萬到幾百萬元都有，交易均正
      常。
（二）被告於91年間向原告購買35萬套LS品牌之CD盒，及55萬套
      薄的LS品牌之CD盒。
（三）原告於91年5 月28日已依約將被告所訂購之貨品全部交付
      完畢，且被告業已於同年7 月10日全部收到。
（四）本件係基於買賣之法律關係為請求。
四、經查：
（一）按「消滅時效，自請求權可行使時起算。」；又「商人、
      製造人、手工業人所供給之商品及產物之代價請求權，因
      2 年不行使而消滅。」，民法第128 條、第127 條第8 款
      分別定有明文。查兩造間所簽訂之法律關係為商品買賣，
      則其代價請求權，自有上開2 年短期時效規定之適用，合
      先敘明。
（二）又「消滅時效，因承認而中斷。」，民法第129 條第1 項
      第2 款雖定有明文。惟所謂承認，指義務人向請求權人表
      示是認其請求權存在之觀念通知而言，最高法院51台上字
      第1216號判例參照。原告雖主張被告於警訊時，曾承認該
      筆債務，則被告之承認，自該當時效中斷事由。然查：依
      卷附之偵查卷內容以觀，「問：你打算如何償還？對被訴
      詐欺有何意見陳述？答：．．．我對被訴詐欺我覺得很無
      辜．．．如告訴人甲○○願負擔該瑕疵品之運費及稅金，
      我願很有誠意繼續付尾款」（詳見台灣士林地方法院檢察
      署92年度偵字第7757號卷第9.10頁），則可知被告係因於
      警訊之承辦員警問其詐欺案情時，所為上揭陳述，而非係
      與原告協商就該商品貨款應如何給付價金時，所為之陳述
      ，是以，被告之前揭陳述，究與判例所指之觀念通知有別
      ，故原告主張被告既於警訊時承認該筆債務，被告之承認
      ，自該當時效中斷事由等語，自不足採。
（三）是以，本件原告對被告有179 萬2500元之商品代價請求權
      ，而上開請求權原告於91年7 月11日已得請求，今原告於
      94年2 月2 日始對被告提起本件訴訟，則被告主張時效完
      成之抗辯，揆諸前揭說明，自屬有理由。
（四）從而，原告就商品代價請求權部分，已罹於2 年時效，原
      告之請求，即為無理由，應予駁回。
五、綜上所述，原告基於商品代價法律關係，請求被告應給付其
    179 萬2500元，及自起訴狀繕本送達翌日起至清償日止，按
    年息5%計算之利息，為無理由，應予駁回。原告之訴既經駁
    回，其假執行之聲請亦失所附麗，應併予駁回。
六、本件事證已臻明確，兩造其餘主張抗辯及所提證據，對判決
    結果不生影響，爰不一一論述，附此敘明。
七、訴訟費用負擔之依據：民事訴訟法第78條。
中    華    民    國    95    年    1     月    25    日
                  民事第二庭  法  官  陳梅欽
以上正本證明與原本無異。
如對本判決上訴須於判決送達後20日內向本院提出上訴狀。
中    華    民    國    95    年    1     月    26    日
                              書記官  高郁婷


司法院資訊處製作；財團法人民間司法改革基金會備份。
